---
title: "Resultat berg og keiser"
editor: visual
---

#Laster ned relevante pakker

```{r}
install.packages("openxlsx")
install.packages("readxl")
install.packages("gt")
install.packages("tidyverse")
install.packages("ggplot2")
install.packages("broom")
install.packages("ggtext")
install.packages("readr")
install.packages("dplyr")
install.packages("rio")
install.packages("rbbt")
install.packages("tidyr")
install.packages("rtools")
install.packages("excidata")
install.packages("matrix")
install.packages("lmerTest")
install.packages("rstatix")
install.packages("afex")
install.packages("quarto")

install.packages("rmarkdown")
install.packages("tinytex")
tinytex::install_tinytex()  # Installerer en lettversjon av LaTeX

tinytex::tlmgr("--version")  

quarto::quarto_render("Resultat.qmd", output_format = "pdf")

(quarto clean)
quarto render

```

```{r}
#| include: false

library(tidyverse)
library(gt)
library(readxl)
library(broom)
library(ggplot2)
library(readr)
library(rio)
library(tidyr)

library(ggtext)
library(lme4)
library(emmeans)



# Laster opp excel filene


komplett_datainnsamling <- read_excel("Filer/Komplett datainnsamling_29.03.25.xlsx")
View(komplett_datainnsamling)






```

#Person karakteristika baseline

```{r}
person_baseline <- komplett_datainnsamling%>%
  select(deltaker, tid, kjonn, alder, kreftform, vekt, hoyde, bmi )%>%
  filter(tid=="pre")%>%
  mutate(alder = recode(alder, "unge voksne" = "18-44", "middelalder"="45-59", "eldre voksne" = "60-74", "gamle eldre" ="75-89", "eldste eldre" = "90+"))%>%
  print()



```

#Bergs balanse test normalfordeling pre test

```{r}
berg_pre <- komplett_datainnsamling%>%
  select(deltaker,gruppe, tid, s_sum)%>%
  filter(tid=="pre")%>%
  group_by(tid, gruppe)%>%
  drop_na()%>%
  print()
  
  

plot(berg_pre)
summary(berg_pre)


```

#Bergs balanse test normalfordeling post test

```{r}
berg_post <- komplett_datainnsamling%>%
  select(deltaker,gruppe, tid, s_sum)%>%
  filter(tid=="post")%>%
  group_by(tid, gruppe)%>%
  drop_na()%>%
  print()

```

#Sammenligning av stedlig og digital ved pre test

```{r}
library(dplyr)

berg_pre_summary <- berg_pre %>%
  group_by(gruppe) %>%
  summarise(
    mean_score = mean(s_sum, na.rm = TRUE),
    sd_score = sd(s_sum, na.rm = TRUE),
    median_score = median(s_sum, na.rm=TRUE),
    n = n()
  )

print(berg_pre_summary)


library(ggplot2)

ggplot(berg_pre, aes(x = gruppe, y = s_sum, fill = gruppe)) +
  geom_boxplot() +
  theme_minimal() +
  labs(title = "Sammenligning av score mellom grupper pre test", 
       x = "Gruppe", 
       y = "Score (s_sum)")

t_test_result <- t.test(s_sum ~ gruppe, data = berg_pre, var.equal = TRUE) 
print(t_test_result)

wilcox_test_result <- wilcox.test(s_sum ~ gruppe, data = berg_pre)
print(wilcox_test_result)

```

#Sammenligning av stedlig og digital ved post test

```{r}
berg_post_summary <- berg_post %>%
  group_by(gruppe) %>%
  summarise(
    mean_score = mean(s_sum, na.rm = TRUE),
    sd_score = sd(s_sum, na.rm = TRUE),
    median_score = median(s_sum, na.rm=TRUE),
    n = n()
  )

print(berg_post_summary)


library(ggplot2)

ggplot(berg_post, aes(x = gruppe, y = s_sum, fill = gruppe)) +
  geom_boxplot() +
  theme_minimal() +
  labs(title = "Sammenligning av score mellom grupper post test", 
       x = "Gruppe", 
       y = "Score (s_sum)")

t_test_result <- t.test(s_sum ~ gruppe, data = berg_post, var.equal = TRUE) 
print(t_test_result)

wilcox_test_result <- wilcox.test(s_sum ~ gruppe, data = berg_pre)
print(wilcox_test_result)
```

#pre- og post-testdata for de samme deltakerne, hvor jeg bruker en mixed ANOVA, en paired t-test, og en Wilcoxon sign-rank test for å sammenligne endringer i score innen og mellom gruppene.

```{r}

library(dplyr)
library(tidyr)

#Filtrerer både pre- og post-testdata og omstrukturerer slik at hver deltaker har én rad per tidspunkt

# Hente pre- og post-test data
berg_prepost <- komplett_datainnsamling %>%
  select(deltaker, gruppe, tid, s_sum) %>%
  filter(tid %in% c("pre", "post")) %>%
  drop_na()

# Sjekk datastrukturen
print(head(berg_prepost))

#Gjennomsnittlig endring pr gruppe fra pre til post
summary_table <- berg_prepost %>%
  group_by(gruppe, tid) %>%
  summarise(
    mean_score = mean(s_sum, na.rm = TRUE),
    sd_score = sd(s_sum, na.rm = TRUE),
    n = n()
  ) 

print(summary_table)


#Visuell endring fra pre til post
library(ggplot2)

ggplot(berg_prepost, aes(x = tid, y = s_sum, color = gruppe, group = interaction(gruppe, deltaker))) +
  geom_line(alpha = 0.5) +  # Linjer for individuelle deltakere
  geom_point() +  # Punkter for pre og post
  stat_summary(fun = mean, geom = "line", aes(group = gruppe), size = 1.2) +  # Linjer for gruppenes gjennomsnitt
  theme_minimal() +
  labs(title = "Endring i score fra pre til post", x = "Tidspunkt", y = "Score (s_sum)")



#sjekke om hver gruppe forbedret seg signifikant fra pre til post, kan du bruke en paired t-test (dersom normalfordelt) eller Wilcoxon sign-rank test
pre_post_wide <- berg_prepost %>%
  pivot_wider(names_from = tid, values_from = s_sum)

t_test_stedlig <- t.test(pre_post_wide$pre[pre_post_wide$gruppe == "stedlig"], 
                         pre_post_wide$post[pre_post_wide$gruppe == "stedlig"], 
                         paired = TRUE)

t_test_digital <- t.test(pre_post_wide$pre[pre_post_wide$gruppe == "digital"], 
                         pre_post_wide$post[pre_post_wide$gruppe == "digital"], 
                         paired = TRUE)

print(t_test_stedlig)

print(t_test_digital)




wilcox_stedlig <- wilcox.test(pre_post_wide$pre[pre_post_wide$gruppe == "stedlig"], 
                              pre_post_wide$post[pre_post_wide$gruppe == "stedlig"], 
                              paired = TRUE)

wilcox_digital <- wilcox.test(pre_post_wide$pre[pre_post_wide$gruppe == "digital"], 
                              pre_post_wide$post[pre_post_wide$gruppe == "digital"], 
                              paired = TRUE)

print(wilcox_stedlig)
print(wilcox_digital)



#Mixed ANOVA (hvis du vil se interaksjonseffekt mellom tid og gruppe)
#Dersom du vil teste om endringen over tid er forskjellig mellom gruppene, er en mixed ANOVA en god løsning.


library(rstatix)
library(afex)

# ANOVA-modell
anova_model <- aov_ez(id = "deltaker", 
                      dv = "s_sum", 
                      within = "tid", 
                      between = "gruppe", 
                      data = berg_prepost)

print(anova_model)





```


#Dette er resultatet av en **mixed ANOVA** der du tester:  

1. **Hovedeffekten av gruppe** ("stedlig" vs. "digital")  
2. **Hovedeffekten av tid** ("pre" vs. "post")  
3. **Interaksjonen mellom gruppe og tid** (om gruppene endrer seg forskjellig over tid)  

### **Tolkning av resultatene:**  

#### 1️⃣ **Hovedeffekt av gruppe (`gruppe`)**  
   - **F(1,32) = 0.00, p = 0.993**  
   - **Tolkning:** Ingen signifikant forskjell mellom gruppene uavhengig av tid (p ≈ 1).  
   - **Konklusjon:** "Stedlig" og "digital" har omtrent like skårer samlet sett.  

#### 2️⃣ **Hovedeffekt av tid (`tid`)**  
   - **F(1,32) = 30.77, p < 0.001 (***), ges = 0.167**  
   - **Tolkning:** En signifikant forbedring fra pre til post-test.  
   - **Konklusjon:** Deltakerne har generelt forbedret seg fra pre til post, uavhengig av gruppe.  

#### 3️⃣ **Interaksjon mellom gruppe og tid (`gruppe:tid`)**  
   - **F(1,32) = 0.28, p = 0.599**  
   - **Tolkning:** Ingen signifikant forskjell i hvordan gruppene endrer seg over tid.  
   - **Konklusjon:** Begge grupper har forbedret seg omtrent like mye fra pre til post.  

### **Sammendrag:**  
✅ **Det er en signifikant forbedring fra pre til post for alle deltakere.**  
❌ **Ingen signifikant forskjell mellom gruppene totalt sett.**  
❌ **Ingen signifikant forskjell i hvordan gruppene utviklet seg over tid.**  






#visualisere interaksjonen mellom tid (pre/post) og gruppe (stedlig/digital) med en linjegraf:
##Hva ser du i plottet?
Hvis linjene er parallelt, betyr det at begge gruppene forbedret seg likt.

Hvis linjene krysser eller har ulik stigning, kan det være en interaksjon (men i ditt tilfelle er interaksjonen ikke signifikant).

Feilstolpene (error bars) viser hvor mye variasjon det er i dataene.
```{r}
library(ggplot2)

# Beregne gjennomsnitt og standardfeil per gruppe og tid
summary_plot <- berg_prepost %>%
  group_by(gruppe, tid) %>%
  summarise(
    mean_score = mean(s_sum, na.rm = TRUE),
    se = sd(s_sum, na.rm = TRUE) / sqrt(n())
  )
print(summary_plot)


```


```{r}
library(ggplot2)

# Sørg for at "tid" har riktig rekkefølge
berg_prepost$tid <- factor(berg_prepost$tid, levels = c("pre", "post"))

# Beregne gjennomsnitt og standardfeil per gruppe og tid
summary_plot <- berg_prepost %>%
  group_by(gruppe, tid) %>%
  summarise(
    mean_score = mean(s_sum, na.rm = TRUE),
    se = sd(s_sum, na.rm = TRUE) / sqrt(n())
  )

# Plot interaksjon mellom tid og gruppe
ggplot(summary_plot, aes(x = tid, y = mean_score, color = gruppe, group = gruppe)) +
  geom_line(size = 1.2) +  
  geom_point(size = 3) +   
  geom_errorbar(aes(ymin = mean_score - se, ymax = mean_score + se), width = 0.1) +  
  theme_minimal() +
  labs(
    title = "Endring i score fra pre til post per gruppe",
    x = "Tidspunkt",
    y = "Gjennomsnittlig score (s_sum)",
    color = "Gruppe"
  ) +
  scale_x_discrete(labels = c("Pre", "Post")) +
  theme(
    text = element_text(size = 14),
    legend.position = "top"
  )

```



#Sammenligne pre og post \## dat.wide er nytt datasett som viser endring i de 2 gruppene. Se etter en effektstørrelse

# Styrketester

##Keiser testene 1RM og Pmax

```{r}
#Gjennomsnitt og SD på 1RM og Pmax på pre-testing

 
library(dplyr)
library(gt)
library(readxl)

keiser <- komplett_datainnsamling %>%

  filter(tid %in% c("pre", "post"))%>%
  
  mutate(tid = factor(tid , levels = c("pre", "post"))) %>%
  group_by(deltaker, tid , gruppe ) %>%
 
 
   summarize(
    Snitt = mean(repmax, na.rm =TRUE),
    Sd = sd(repmax, na.rm = TRUE),
    Median = median(repmax, na.rm = TRUE),
    Antall = n()
  ) %>%
  print()
  
  
gt(keiser)

#Mixed models
library(lme4)

m8<- lmer(Snitt~gruppe + (1|deltaker), data = keiser)
summary(m8)

plot(fitted(m8))  # Restplott for å se om det er mønstre i residualene
qqnorm(residuals(m8)); qqline(residuals(m8))  # Sjekk normalfordeling

library(lmerTest)
summary(lmer(Snitt ~ gruppe + (1 | deltaker), data = keiser))


model_null <- lmer(Snitt ~ (1 | deltaker), data = keiser, REML = TRUE)
anova(m8, model_null)



```



#pre- og post-testdata Keiser for de samme deltakerne, hvor jeg bruker en mixed ANOVA, en paired t-test, og en Wilcoxon sign-rank test for å sammenligne endringer i score innen og mellom gruppene.
```{r}
#Filtrerer både pre- og post-testdata og omstrukturerer slik at hver deltaker har én rad per tidspunkt

# Hente pre- og post-test data
keiser_prepost <- komplett_datainnsamling%>%
  select(deltaker, gruppe, tid, repmax) %>%
  filter(tid %in% c("pre", "post")) %>%
  drop_na()

# Sjekk datastrukturen
print(head(keiser_prepost))

#Gjennomsnittlig endring pr gruppe fra pre til post
summary_table <- keiser_prepost %>%
  group_by(gruppe, tid) %>%
  summarise(
    mean_score = mean(repmax, na.rm = TRUE),
    sd_score = sd(repmax, na.rm = TRUE),
    n = n()
  ) 

print(summary_table)


#Visuell endring fra pre til post
library(ggplot2)

ggplot(keiser_prepost, aes(x = tid, y = repmax, color = gruppe, group = interaction(gruppe, deltaker))) +
  geom_line(alpha = 0.5) +  # Linjer for individuelle deltakere
  geom_point() +  # Punkter for pre og post
  stat_summary(fun = mean, geom = "line", aes(group = gruppe), size = 1.2) +  # Linjer for gruppenes gjennomsnitt
  theme_minimal() +
  labs(title = "Endring i score fra pre til post", x = "Tidspunkt", y = "Score (s_sum)")



#sjekke om hver gruppe forbedret seg signifikant fra pre til post, kan du bruke en paired t-test (dersom normalfordelt) eller Wilcoxon sign-rank test
pre_post_wide_keiser <- keiser_prepost%>%
  pivot_wider(names_from = tid, values_from = repmax )

t_test_stedlig_keiser <- t.test(pre_post_wide_keiser$pre[pre_post_wide_keiser$gruppe == "stedlig"], 
                         pre_post_wide_keiser$post[pre_post_wide_keiser$gruppe == "stedlig"], 
                         paired = TRUE)

t_test_digital_keiser <- t.test(pre_post_wide_keiser$pre[pre_post_wide_keiser$gruppe == "digital"], 
                         pre_post_wide_keiser$post[pre_post_wide_keiser$gruppe == "digital"], 
                         paired = TRUE)

print(t_test_stedlig_keiser)

print(t_test_digital_keiser)




wilcox_stedlig_keiser <- wilcox.test(pre_post_wide_keiser$pre[pre_post_wide_keiser$gruppe == "stedlig"], 
                              pre_post_wide_keiser$post[pre_post_wide_keiser$gruppe == "stedlig"], 
                              paired = TRUE)

wilcox_digital_keiser <- wilcox.test(pre_post_wide_keiser$pre[pre_post_wide_keiser$gruppe == "digital"], 
                              pre_post_wide_keiser$post[pre_post_wide_keiser$gruppe == "digital"], 
                              paired = TRUE)

print(wilcox_stedlig_keiser)
print(wilcox_digital_keiser)



#Mixed ANOVA (hvis du vil se interaksjonseffekt mellom tid og gruppe)
#Dersom du vil teste om endringen over tid er forskjellig mellom gruppene, er en mixed ANOVA en god løsning.

install.packages("rstatix")
install.packages("afex")
library(rstatix)
library(afex)

# ANOVA-modell
anova_model_keiser <- aov_ez(id = "deltaker", 
                      dv = "repmax", 
                      within = "tid", 
                      between = "gruppe", 
                      data = keiser_prepost)

print(anova_model)



```



#Endring i styrke 1RM

```{r}
styrke <- komplett_datainnsamling%>%
  select(deltaker, tid, gruppe, rm_endring_kg)%>%
  filter(gruppe=="stedlig")%>%
   group_by(tid, gruppe)%>%
  drop_na()%>%
  print()
  
  
  filter(tid=="post")%>%
  group_by(tid, gruppe)%>%
  drop_na()%>%
  print()
  
  
  
 tablestrength <- styrke %>%    
  group_by(tid)%>%
  filter(gruppe=="stedlig" ) %>%
   summarise(m = mean(pros_change),
            sd = sd(pros_change)) %>%
  mutate(meansd= paste0(signif(m, 3), "(", signif(sd, 3), ")")) %>%
  select(meansd) 


group_by(repmax)%>%
  group_by(deltaker, tid, gruppe) %>%
  print()
  summarise(combined.load = mean(scaled.load, na.rm = TRUE)) %>%
  ungroup() %>%
  pivot_wider(names_from = time,
              values_from = combined.load) %>%
  mutate(pros_change= ((post - pre) / pre) * 100)  %>%
  print()



```

#Sammenligne pre og post i boxplott og bland altman plot på stedlig trening

```{r}
import matplotlib.pyplot as plt
import seaborn as sns

# Filtrere for stedlig trening
repmax_stedlig<- komplett_datainnsamling%>%
select(gruppe, tid, repmax)%>%
  filter(gruppe=="stedlig")%>%
  drop_na()%>%
print()

boxplot(data(repmax_stedlig=="pre", repmax_stedlig=="post"), palette("blue", "red"))




    = df[df["gruppe"] == "stedlig"]

# Velge relevante kolonner
repmax_stedlig -> df_stedlig[["deltaker", "tid", "repmax"]].dropna()

# Pivotere slik at vi får pre- og post-test på separate kolonner
df_repmax_wide = df_repmax.pivot(index="deltaker", columns="tid", values="repmax").dropna()

# Lage boxplot
plt.figure(figsize=(8, 6))
sns.boxplot(data=[df_repmax_wide["pre"], df_repmax_wide["post"]], palette=["blue", "red"])
plt.xticks(ticks=[0, 1], labels=["Pre-test", "Post-test"])
plt.ylabel("Repmax (kg)")
plt.title("Boxplot av Repmax for Stedlig Trening")
plt.grid(True)
plt.show()

# Beregne forskjeller for Bland-Altman-plot
df_repmax_wide["diff"] = df_repmax_wide["post"] - df_repmax_wide["pre"]
df_repmax_wide["mean"] = (df_repmax_wide["post"] + df_repmax_wide["pre"]) / 2

# Bland-Altman-plot
plt.figure(figsize=(8, 6))
plt.scatter(df_repmax_wide["mean"], df_repmax_wide["diff"], color="black")
plt.axhline(df_repmax_wide["diff"].mean(), color="red", linestyle="--", label="Mean Difference")
plt.axhline(df_repmax_wide["diff"].mean() + 1.96 * df_repmax_wide["diff"].std(), color="blue", linestyle="--", label="Upper Limit (95%)")
plt.axhline(df_repmax_wide["diff"].mean() - 1.96 * df_repmax_wide["diff"].std(), color="blue", linestyle="--", label="Lower Limit (95%)")
plt.xlabel("Gjennomsnitt av Pre- og Post-test (kg)")
plt.ylabel("Forskjell (Post - Pre) (kg)")
plt.title("Bland-Altman-plot for Repmax")
plt.legend()
plt.grid(True)
plt.show()

```

```{r}
keiser <- komplett_datainnsamling %>%

  filter(tid %in% c("pre", "post"))%>%
  
  mutate(tid = factor(tid , levels = c("pre", "post"))) %>%
  group_by(tid , gruppe ) %>%
 
 
   summarize(
    Snitt = mean(repmax, na.rm =TRUE),
    Sd = sd(repmax, na.rm = TRUE),
    Median = median(repmax, na.rm = TRUE),
    Percentil = percent_rank(repmax, na.rm= TRUE),
    Antall = n()
  ) %>%
  print()


```
